【裁判字號】    95,上訴,1714
【裁判日期】    951017
【裁判案由】    毒品危害防制條例
【裁判全文】
臺灣高等法院臺中分院刑事判決        95年度上訴字第1714號
上  訴  人
即  被  告  乙○○
                      號
上列上訴人因毒品危害防制條例案件，不服臺灣苗栗地方法院95
年度訴字第223號中華民國95年6月26日第一審判決（起訴案號：
臺灣苗栗地方法院檢察署94年度毒偵字第1184號、95年度毒偵字
第393號，及移送併案審理：95年度毒偵字第518號），提起上訴
，本院判決如下：
    主  文
上訴駁回。
    事實及理由
一、本案被告對於其施用第一級毒品海洛因、第二級毒品安非他
    命之犯行供認不諱，又查本案經本院審理結果，認第一審判
    決認事用法及量刑均無不當，應予維持，並引用第一審判決
    書記載之事實、證據及理由（如附件）。本件審酌被告曾因
    施用毒品案件，經法院裁定送觀察、勒戒後，認有繼續施用
    毒品之傾向，再經法院裁定令入戒治處所施以強制戒治，於
    94年2月18日戒治期滿，並經苗栗地方法院檢察署檢察官以
    94年度戒毒偵字第5號為不起訴處分確定，仍未改其施用毒
    品之惡習，猶不嚴加自制，復連續再為本件之施用第一級毒
    品海洛因、第二級毒品安非他命，及被告犯罪之動機、目的
    、方法、手段、所生危害，及其犯後對其犯行坦白承認，態
    度尚稱良好等一切情狀，本件量刑尚稱妥適，被告上訴意旨
    指摘原判決量刑過重，為無理由，應予駁回。
二、被告行為後，刑法連續犯之規定，業於94年1月7日修正公布
    刪除，並於95年7月1日施行，則被告之犯行，因行為後新法
    業已刪除連續犯之規定，此刪除雖非犯罪構成要件之變更，
    但顯已影響行為人刑罰之法律效果，自屬法律有變更，依新
    法第2條第1項規定，比較新、舊法結果，仍應適用較有利於
    被告之行為時法律即舊法論以連續犯（最高法院95年第8次
    刑事庭會議決議參照）。另被告行為後，刑法第51條業於民
    國94年1月7日修正公布，並於95年7月1日施行，修正前刑法
    第51條規定：「數罪併罰，分別宣告其罪之刑，依左列各款
    定其應執行者：」其中第5款規定：「宣告多數有期徒刑者
    ，於各刑中之最長期以上，各刑合併之刑期以下，定其刑期
    。但不得逾二十年。」修正後刑法第51條第5款規定：「宣
    告多數有期徒刑者，於各刑中之最長期以上，各刑合併之刑
    期以下，定其刑期。但不得逾三十年。」比較結果，修正後
    刑法並非較有利於行為人，依刑法第2條第1項前段之規定，
    仍應依修正前刑法，定其應執行之刑。又行為後法律有變更
    者，依修正前刑法第2條第1項之規定，以適用裁判時法為原
    則，如行為時法有利於行為人，則例外適用行為時法；依修
    正後刑法第2條第1項規定，以適用行為時法為原則，惟如裁
    判時法有利於行為人，則例外的適用裁判時法。以往實務見
    解，認原判決未及比較適用新舊法時，上訴後，雖比較結果
    以舊法有利於行為人，而原判決別無其他撤銷事由，仍應由
    本院以此為由撤銷改判。惟修正後之規定係以適用行為時法
    為原則，因此原判決雖未及比較適用，然上訴本院後，經比
    較新舊法，行為後之法律並非較有利於行為人，仍應適用行
    為時法，則原判決適用行為時法即無不當，自不構成撤銷之
    事由，併為敘明。
三、本件被告經合法傳喚，無正當理由不到庭，爰依刑事訴訟法
    第三百七十一條之規定，不待其陳述，逕行判決。
四、據上論斷，應依刑事訴訟法第三百七十三條、第三百六十八
    條、第三百七十一條，判決如主文。
本案經檢察官甲○○到庭執行職務。
中    華    民    國    95    年    10    月    17    日
               刑事第二庭  審判長法  官  李  璋  鵬
                                 法  官  胡  森  田
                                 法  官  蕭  錦  鍾
上列正本證明與原本無異。
施用第一級毒品海洛因得上訴。
施用第二級毒品安非他命不得上訴。
如不服本判決應於收受送達後十日內向本院提出上訴書狀，其未
敘述上訴之理由者並得於提起上訴後十日內向本院補提理由書（
均須按他造當事人之人數附繕本）。
                                 書記官  廖  次  芬
中    華    民    國    95    年    10    月    18    日
                                                      Ａ


司法院資訊處製作；財團法人民間司法改革基金會備份。
